臺灣高等法院臺南分院民事裁定
111年度抗字第4號
抗  告  人  吳進行  
            吳昇峰  
相  對  人  吳濬安  
            吳晨龍  
            吳福盛  
            吳淑真  
            徐偉杰  
            徐鈺惠  
            徐孟萱  
            吳秋滿  
上列抗告人因與相對人吳濬安等間請求移轉所有權事件，對於中
華民國110年11月11日臺灣嘉義地方法院110年度訴字第60號所為
裁定提起抗告，本院裁定如下：
    主  文
抗告駁回。
抗告訴訟費用由抗告人負擔。
    理  由
一、抗告意旨略以：臺灣嘉義地方法院92年度朴簡移調字第14號
    土地所有權移轉登記事件（下稱前案），抗告人雖為前案聲
    請人，然相對人為吳富貴即吳進金，並非為本件相對人吳濬
    安等8人，與本件當事人不相同，非同一事件，不符合前案
    既判力所及之要件，抗告人提起本訴並未違反一事不再理原
    則，原審未予詳查，以本件為前案既判力所及，裁定駁回抗
    告人之訴，顯有不當，為此提起抗告，請求廢棄原裁定等語
    。
二、按調解成立者，與訴訟上和解有同一之效力；和解成立者，
    與確定判決有同一之效力，民事訴訟法第416條第1項、第38
    0條第1項分別定有明文。又除別有規定外，確定之終局判決
    就經裁判之訴訟標的，有既判力。原告之訴若其訴訟標的為
    確定判決之效力所及者，應以裁定駁回之，民事訴訟法第40
    0條第1項、第249條第1項第7款亦有明定。又確定判決，除
    當事人外，對於訴訟繫屬後為當事人之繼受人者，亦有效力
    ，民事訴訟法第401條第1項亦有明定，所謂當事人之繼受人
    ，係指繼受為訴訟標的之權利義務關係之人而言，包含當事
    人死亡發生繼承情形之繼承人而言，從而確定判決既判力及
    於全體繼承人。
三、經查：
  ㈠抗告人於原審起訴主張抗告人前於民國92年間與訴外人吳富
    貴即吳進金達成合意，將其所有坐落嘉義縣○○鎮○○○段○○○段
    000地號土地（下稱系爭土地）之應有部分各三分之一信託
    登記予吳富貴即吳進金名下，後抗告人訴請吳富貴即吳進金
    將系爭土地應有部分各三分之一移轉登記予抗告人，該事件
    並經臺灣嘉義地方法院朴子簡易庭於92年7月2日以92年度朴
    簡移調字第14號成立調解，後未依系爭調解筆錄內容辦理移
    轉所有權登記前，吳富貴即吳進金即於107年間死亡，相對
    人為吳富貴即吳進金之全體繼承人，並已辦妥系爭土地繼承
    登記等情，有臺灣嘉義地方法院92年度朴簡移調字第14號調
    解程序筆錄、吳富貴即吳進金之繼承系統表暨除戶謄本、相
    對人戶籍謄本等影本、系爭土地登記第一類謄本在卷可憑，
    堪認為真實。
  ㈡又抗告人於原審所主張之相對人應將系爭土地之應有部分各
    三分之一分別移轉登記予抗告人之聲明，核與前開臺灣嘉義
    地方法院92年度朴簡移調字第14號調解程序筆錄調解成立之
    內容第一項「相對人（即吳富貴即吳進金）願將坐落嘉義縣
    ○○鎮○○○段○○○段000地號土地，面積零點零九五八公頃，地
    目旱，所有權應有部分各三分之一分別移轉登記與聲請人（
    即本件抗告人）吳昇峰、吳進行」之應移轉登記標的之內容
    相同等情，亦經本院核閱上開案卷無誤在案。
  ㈢依前揭說明，相對人既為前案當事人吳富貴即吳進金之繼承
    人即一般繼受人，且本件與前案之請求移轉登記之土地標的
    及應有部分均相同，則抗告人提起本件訴訟與前開臺灣嘉義
    地方法院朴子簡易庭於92年7月2日以92年度朴簡移調字第14
    號做成調解筆錄之前案為同一事件，依民事訴訟法第401條
    第1項規定，前案調解筆錄自對於抗告人及相對人均有效力
    ，應受該確定之調解筆錄之內容效力所及。從而，原審依據
    民事訴訟法第249條第1項第7款規定，裁定駁回抗告人之起
    訴，於法即無不合。抗告意旨指摘原裁定不當，求予廢棄，
    為無理由，應予駁回。
四、據上論結，本件抗告為無理由，依民事訴訟法第495條之1第
    1項、第449條第1項、第95條、第78條，裁定如主文。
中　　華　　民　　國　　111 　年　　2 　　月　　17　　日
                  民事第五庭    審判長法  官  藍雅清
　　　　　　　　　
                                      法  官  陳春長
　　　　　　　　　　　　　　　　　　　
                                      法  官  顏淑惠
上為正本係照原本作成。
不得再抗告。
中　　華　　民　　國　　111 　年　　2 　　月　　17　　日

                                      書記官  盧建元